台灣高等法院民事裁定　九十一年度重再字第一二號
　　　再審原　告　　甲○○
　　　　　　　　　　乙○○
　　　再審被　告　　丙○○
右當事人間請求給付承攬報酬等事件，再審原告對於中華民國八十九年二月二日本院
八十八年度重上更(二)字第十九號確定判決，提起再審，本院裁定如左：
    主    文
再審之訴駁回。
再審訴訟費用由再審原告負擔。
    理    由
一、再審原告主張：伊於九十一年六月十七日閱卷，方知悉再審理由，未逾再審期間
    。本件確定判決有民事訴訟法第四百九十六條第一項第一款、第二款：適用法規
    顯有錯誤，及判決理由與主文顯有矛盾之事由。並有同條項第十三款：當事人發
    現未經斟酌之證物即討債公司所給付八十一年三月二十日第七期、八十一年三月
    五日第四期之工程估驗單，與卷內之工程估驗單金額內容不符，總額由一千零三
    十七萬餘元變成一千零六十五萬餘元。再審被告顯然作假帳混充工程款。此證物
    於原審未經斟酌，且在原審斟酌必受有利之裁判等情。求為將本院八十八年度重
    上更(二)字第十九號確定判決廢棄；並駁回再審被告在第一審之訴及其假執行之聲
    請等語。
二、再審被告則以：再審原告於八十八年度重上更(二)字第十九號判決確定後，仍未給
    付任何價款，伊亦未請人討債。否認工程估價單、預算表是其製作，亦無提供預
    算表、估驗單與討債公司，再審無理由等語，資為抗辯。
三、按民事訴訟法第四百九十八條第一項所謂再審之訴不合法，係指再審之訴不合程
    式，或已逾期間，或法律上不應准許者而言（最高法院四十八年台抗字第一八八
    號判例參照），而再審之訴不合法者，法院應以裁定駁回之（民事訴訟法第五○
    二條第一項參照）。再當事人對民事確定判決，提起再審之訴，應於三十日之不
    變期間內為之。又該期間自判決確定時起算，為民事訴訟法第五百條第一項、第
    二項所明定，是提起再審之訴以業經確定之判決為限。次按對於當事人之送達，
    有左列各款情形之一者，受訴法院得依聲請，准為公示送達：應為送達之處所不
    明者、於有治外法權人之住居所或事務所為送達而無效者、於外國為送達，不能
    依第一百四十五條之規定辦理，或預知雖依該條規定辦理而無效者；再原告或曾
    受送達之被告，變更其送達之處所，而不向受訴法院陳明，致有第一項第一款情
    形者，受訴法院得依職權，命為公示送達，民事訴訟法第一百四十九條第一、三
　　項，亦有規定。查本件再審原告甲○○之送達處所，原陳報及記載為「台北縣新
　　莊市○○路六一五巷三號二樓」；乙○○為「台中縣大雅鄉○○路○段二一三巷
　　六號」（見八十六年度重上更(一)字第七四號卷第二九一至二九四頁陳報狀及戶籍
　　謄本；本院八十八年度重上更(二)字第一九號卷第四頁最高法院民事判決）。並經
    本院八十八年度重上更(二)字第一九號給付承攬報酬事件（下稱本院前審）審理時
    ，按上開處所為送達準備程序通知書及書狀繕本，甲○○部分寄存台北縣中港派
　　出所、乙○○部分寄存台中縣大雅分駐所，有送達證書可稽（見前揭更(二)卷第十
　　、二一、九八、一○一、一○二、一一六、一四四、一五五一六二頁）。嗣本院
　　前審將再審原告甲○○之準備程序通知書及書狀繕本，改送達「台中縣大雅鄉○
　　○路○段二一三巷六號」，亦寄存台中縣大雅分駐所，有送達證書可稽（見前揭
　　卷第九七、一○○、一一五、一四一、一五四、一六○頁）。且本院前審向台中
　　縣大雅鄉戶政事務所調取再審原告之戶籍登記簿謄本，兩人均設籍「台中縣大雅
　　鄉○○路○段二一三巷六號」戶長乙○○戶內，有戶籍登記簿謄本可稽（見前揭
　　卷第一八二頁），是再審原告乙○○之送達處所並無變更，再審原告甲○○之送
　　達處所雖有變更，但本院前審送達通知書或書狀繕本，均依法為寄存送達於台中
　　縣大雅分駐所，有如前述，並無應為送達之處所不明之情事，是本院前審以上訴
    人即再審原告林振國、乙○○「變更其應為送達之處所，而不向本院陳明，致其
    應為送達之處所不明」，裁定為公示送達（見前揭卷第一九三頁民事裁定），自
    有未洽。從而，本院前審八十八年度重上更(二)字第一九號民事判決正本，雖依法
    為公示送達（見前揭卷第三六三三六五頁）亦不生送達確定之效力，而該案件並
　　非二審確定案件，依民事訴訟法第四百四十條規定，上訴第三審期間尚未屆滿，
　　即該判決尚未確定。揆諸前揭說明，再審原告提起本件再審之訴，顯不合法。
 四、結論，本件再審之訴為不合法，爰依民事訴訟法第五百零二條第一項，第九十
五條，第七十八條，裁定如主文。
中　　　華　　　民　　　國　　九十一　　年　　十一　　月　　　十二    　日
　　　　　　　　　　　　　　　　民事第十一庭
　　　　　　　　　　　　　　　　　　審判長法　官　吳　景　源
　　　　　　　　　　　　　　　　　　　　　法　官　滕  允  潔
　　　　　　　　　　　　　　　　　　　　　法　官　連　正　義
右正本係照原本作成。
如不服本裁定，應於收受送達後十日內向本院提出抗告狀，並應繳納抗告費新台幣四
十五元正。
中　　　華　　　民　　　國　　九十一　　年　　十一　　月　　　十四    　日
　　　　　　　　　　　　　　　　　　　　　書記官　張　永　中
